臺灣桃園地方法院刑事判決　　　　　　　　　　　　　　九十年度訴字第一五號
　　公　訴　人　臺灣桃園地方法院檢察署檢察官
　　被　　　告　甲○○
右列被告因違反藥事法案件，經檢察官提起公訴（八十九年度偵字第一六二九二號）
，本院判決如左：
        主  文
甲○○明知為禁藥而寄藏，處有期徒刑參月，如易科罰金以參佰元折算壹日。
扣案第二級毒品安非他命壹包（毛重零點伍陸肆公克）沒收。
        事  實
一、甲○○明知「季克忠」之不詳姓名年籍之男性朋友，於八十九年八月中旬某日，
    在桃園縣龍潭鄉○○路上靠梅家莊處，所交付託其代為寄藏之物品一包（毛重○
    點五六四公克），係安非他命，業經行政院衛生署明令公告禁止製造、輸入、販
    賣、持有、吸用、寄藏之禁藥，竟仍收受該包安非他命，寄藏於其桃園縣龍潭鄉
    ○○村○○路四一六巷六三弄八號家中，並伺機準備交付季克忠，嗣於同年八月
    二十七日將該受寄之毒品帶在身上，準備嗣機交予「季克忠」，於當日二十一時
    四十分許，在同鄉中山村五十六之十九號「龍潭花園ＫＴＶ」店內為警查獲，並
    扣得安非他命一包。
二、案經桃園縣警察局大園分局報告臺灣桃園地方法院檢察署檢察官偵查起訴。
        理  由
一、右揭犯罪事實，訊據被告甲○○坦承不諱，並有扣案之安非他命一包可資佐證，
    且該扣案毒品經送檢驗結果，確為安非他命，復有行政院衛生署管制藥品管理局
    檢驗成績書一紙在卷可稽，被告犯行，應可認定。被告雖辯稱：並沒有答應幫他
    轉交，是他自己丟了就走了，因擔心別人找麻煩，才帶回家中云云。惟查，被告
    既自承知悉該物為安非他命，仍將該包毒品，攜回家中藏放，如被告無寄藏之意
    思，儘可不予理會，被告既未置之不理，復將該毒品攜回家中藏放，即已該當於
    犯罪之構成要件，殊不因被告係因擔心他人找麻煩所致，或出於心甘情願受寄代
    藏，而有所不同，是其上開所辯，為卸責之詞，不足為據。本件事證明確，被告
    犯行，洵堪認定。
二、核被告所為，係犯藥事法第八十三條第一項之寄藏禁藥罪。被告持有安非他命之
    低度行為，應為寄藏之高度行為所吸收，不另論罪。查被告行為後，刑法第四十
    一條將原「犯最重本刑為三年以下有期徒刑以下之刑之罪，而受六月以下有期徒
    刑或拘役之宣告，因身體、教育、職業或家庭之關係，執行顯有困難者，得以一
    元以上三元以下折算一日，易科罰金」之規定，於九十年一月四日修正為刑法第
    四十一條第一項前段，修正後之新規定為「犯最重本刑為五年以下有期徒刑以下
    之刑之罪，而受六月以下有期徒刑或拘役之宣告，因身體、教育、職業、家庭之
    關係或其他正當事由，執行顯有困難者，得以一元以上三元以下折算一日，易科
    罰金」，上開修正後之新規定已於九十年一月十日經總統公布，而於同年一月十
    二日生效施行，是被告行為後法律已有變更，經比較新舊法之結果，以修正後之
    新規定對被告較為有利，應依刑法第二條第一項前段之規定，適用裁判時即修正
    後之刑法第四十一條第一項前段之規定，併予敘明。爰審酌被告犯後坦承犯行，
    且所寄藏之毒品，數量不多，所生危害尚輕等一情狀，量處如主文所示之刑，併
    諭知易科罰金之折算標準。扣案之安非他命一包（毛重○點五六四公克）為違禁
    物，依刑法第三十八條第一項第一款規定宣告沒收。
據上論斷，應依刑事訴訟法第二百九十九條第一項前段，藥事法第八十三條第一項，
刑法第十一條前段、第二條第一項前段、修正後第四十一條第一項前段、第三十八條
第一項第一款，罰金罰鍰提高標準條例第二條，判決如主文。
本案經檢察官廖江憲到庭執行職務。
中      華      民      國    九十一    年      一      月      三      日
                                    臺灣桃園地方法院刑事第二庭
                                        審判長法  官  王  兆  飛
                                              法  官  王  美  玲
                                              法  官  李  桂  英
右正本證明與原本無異。
如不服本判決，應於判決送達後十日內向本院提出上訴狀( 應附繕本 )，上訴於
臺灣高等法院。
                                              書記官  梁  麗  雲
中      華      民      國    九十一    年      一      月      三      日
附錄本案論罪科刑法條全文：
藥事法第八十三條第一項
明知為偽藥或禁藥，而販賣、供應、調劑、運送、寄藏、牙保、轉讓或意圖販賣而陳
列者，處五年以下有期徒刑，得併科新臺幣十萬元以下罰金。
